---
title: "9장"
output:
  html_document:
    keep_md: true
date: '2022-06-22'
---

```{r setup, include=FALSE}
knitr::opts_chunk$set(echo = TRUE)
```

# 9장
## ggplot2 강의
- 데이터 불러오기
```{r}
library(readxl)
library(ggplot2)
who_disease <- read_xlsx("data/who_disease.xlsx")
```
- 기본 시각화
```{r}
# x축에 year, y축에 cases 라는 값을 넣겠다.
ggplot(who_disease, aes(x = year, y = cases)) +
  #그래프 종류
  geom_point()
```

- 옵션 변화 주기(투명도)
```{r}
ggplot(who_disease, aes(x = year, y = cases)) +
  #그래프 종류
  geom_point(alpha = 0.1)  # alpha 는 투명도
```

- 옵션 색상 변화
```{r}
ggplot(who_disease, aes(x = year, y = cases)) +
  #그래프 종류
  geom_point(alpha = 0.1, colour = "#A243F5")  # "#A243F5" 색상으로 변경
```

- colour 입력 위치
  + geom_point(colour="red")       ->  색상명 작성
  + aes(x, y, colour = 컬럼이름)   ->  aes 안에는 컬럼 이름작성
  
```{r}
str(iris)
ggplot(iris, aes(x = Sepal.Length,
                 y = Sepal.Width,
                 colour = Species,
                 size = Petal.Length)) +
  geom_point()
```

- 원하는 색상값 참조 사이트
  + https://color.adobe.com/ko/create/color-wheel

- 산점도 : x축 수치형 연속형 데이터, y축 수치형 연속형 데이터
- 연속형 데이터 : 숫자 같이 연속하는 데이터
- 이산형 데이터 : 문자 같이 연속하지 않는 데이터
```{r}
ggplot(who_disease, aes(x = year, y = cases)) +
  #그래프 종류
  geom_point(alpha = 0.1)
```

- 커널 밀도 곡선
```{r}
ggplot(data=diamonds, aes(x=carat))+
  geom_density()
```

- 상자 그래프
  + 전체 데이터 기준의 그림
```{r}
ggplot(data=diamonds, aes(x=1, y=price))+  #통상 x값에 1을 부여한다
  geom_boxplot()
```

  + 범주형 변수 기준의 그림
```{r}
ggplot(data=diamonds,aes(x=cut,y=price))+
  geom_boxplot()
```

- 선 그래프
  + 속도에 따른 제동거리의 그래프
```{r}
ggplot(data=cars, aes(x=speed,y=dist))+
  geom_line()
```

  + 실업자수 변화 그래프
```{r}
ggplot(data=economics,aes(x=date,y=unemploy))+
  geom_line()
```

  + 개인 저축률 변화
```{r}
ggplot(data=economics,aes(x=date, y=psavert))+
  geom_line()
```
  
  + 두 선 그래프를 연결해서 그리기
```{r}
ggplot()+
  geom_line(data=economics,aes(x=date,y=uempmed,color="red"))+
  geom_line(data=economics,aes(x=date,y=psavert,color="blue"))
# 빨간색이 주당평균실업기간
# 파란색이 개인저축률
```
  
- 히스토그램
  + 질병데이터 
    region = AMR, year = 1980, disease = 백일해(pertussis)
    cases > 0
```{r}
library(dplyr)
str(who_disease)
who_disease %>% 
  filter(region == 'AMR',
         year == 1980,
         disease == 'pertussis',
         cases > 0) -> data2
```
- data2 시각화(histogram)
```{r}
ggplot(data2, aes(x = cases)) +
  # 빨간색으로 채운다.
  geom_histogram(fill = "red")    # 분포가 어느 지역에 몰려 있는지에 집중
```

- data2 시각화(col)
```{r}
ggplot(data2, aes(x =country, y =cases)) +
  geom_col(fill = "blue") +
  # 옵션(가로로 그래프 나타내기)
  coord_flip()
```

## ggplot() 정교하게 그리기
- 산점도 그리기
```{r}
ggplot(data = diamonds, aes(x = carat, 
                            y = price, 
                            col = cut)) +
  geom_point()
```

- 막대그래프에 2개 범주 내용 반영하기
```{r}
ggplot(diamonds, aes(x = color, fill = cut)) +
  geom_bar()
```

- position을 이용한 막대그래프(특정 그래프 모양에만 적용된다)
```{r}
ggplot(diamonds, aes(x = color, fill = cut)) +
  geom_bar(position="dodge")
```
```{r}
ggplot(diamonds, aes(x = color, fill = cut)) +
  geom_bar(position="fill")
```

- 선 그래프에 2개 범주 내용 반영
- 데이터 불러오기
```{r}
leisure <- read.csv("data/leisure.csv")
str(leisure)
```
- 연령별 교양오락지출비 그래프 그리기
```{r}
ggplot(data=leisure, aes(x=age, y=expense, col = sex)) +
  geom_line(size=1, linetype=2)   #사이즈, 선 타입 조절
```

### 막대그래프의 순서 변경
- reorder()
```{r}
mpg1 <- read.csv("data/mpg1.csv",
                 stringsAsFactors = FALSE)

#데이터 가공
drv_hwy <- mpg1 %>% 
  group_by(drv) %>% 
  summarise(mean_hwy = mean(hwy))
```

```{r}
# 기본 그래프
ggplot(data = drv_hwy, aes(x = drv, 
                           y = mean_hwy)) +
  geom_col()
#오름차순
ggplot(data = drv_hwy, aes(x = reorder(drv, mean_hwy),  
                           y = mean_hwy)) +
  geom_col()
#내림차순
ggplot(data = drv_hwy, aes(x = reorder(drv, -mean_hwy), 
                           y = mean_hwy)) +
  geom_col() +
  labs(            # 그래프와 축에 이름 붙이기
    title = "그래프 제목을 입력하세요",
    subtitle = "그래프 소제목을 입력하세요",
    x = "x변수명을 입력하세요",
    y = "y변수명을 입력하세요",
    caption = "데이터 출처를 입력하세요"
  )
```