---
title: "2022-06-21 메모(5장)"
output:
  html_document:
    keep_md: true
date: '2022-06-21'
---

```{r setup, include=FALSE}
knitr::opts_chunk$set(echo = TRUE)
```

# 5장
### 산술연산자
```{r}
# "+" : 덧셈
# "-" : 뺄셈
# "*" : 곱셈
# "/" : 나누기
# "%/%" : 몫
# "%%" : 나머지
# "^" : 제곱
```



- 숫자형, 정수형 벡터에도 연산이 가능하다
```{r}
a<-c(1,3,4)
a*3
```
```{r}
a^2
```

### 비교연산자
```{r}
# == : 같다
# != : 다르다
# > : 크다
# >= : 크거나 같다
# < : 작다
# <= :작거나 같다
```

- a:z : a부터 z까지를 의미
- seq(a,z,by=2) : a부터 z까지 2씩 증가
```{r}
seq(1,9,by=2)
```
- 3씩 감소
```{r}
seq(9,1,by=-3)
```

- rep(x,each=2,times=3) : x를 각각 2번 반복하고, 그  결과를 3번 반복출력
```{r}
rep(c(1,2),each=2,times=2)
```

### 논리 연산자
```{r}
# | : (엔키 위에 원화표시)합집합 "or"의 개념
# & : 교집합 "and"의 개념
# ! : 제외할 때, "not"의 개념
```



### 데이터세트 구조 함수
- head(,2) : 앞에서 2개 행만 출력
```{r}
head(iris,2)
```
- tail(,2) : 뒤에서 2개 행만 출력
```{r}
tail(iris,2)
```
- str() : 데이터 전체 구조 및 유형 출력
```{r}
str(iris)
```
- View() : 엑셀 형식으로 출력
```{r}
View(iris)
```
- dim() : 행과 열의 갯수 출력
```{r}
dim(iris)
```
- length() : 열의 개수 출력
```{r}
length(iris)
```
- class() : 유형 출력
```{r}
class(iris)
```
- ls() : 벡터 이름을 출력
```{r}
ls(iris)
```

# 데이터 불러오기
# 경로 설정이 매우 중요
- getwd() 현재 경로 설정된 곳 보기
- setwd("C:/") 이 경로로 설정


# p.91

- stringsAsFactors -> 범주형 벡터로 바꿀것인가?
```{r}
mpg1<- read.csv("mpg1.csv", stringsAsFactors=F)  #문자형 벡터로 출력, T이면 범주형 벡터로 출력
str(mpg1)
```


## 평균
-  평균
```{r}
mean(mtcars$mpg)   #mtcars$mpg의 평균
```
- 분산
```{r}
var(mtcars$mpg)   #mtcars$mpg의 분산
```
- 표준편차
```{r}
sd(mtcars$mpg)   #mtcars$mpg의 표준편차
```


- 수리통계 --> 증명(대학원 가라)
- 일반인 / 비전공자 --> 활용 / 의미 정도 파악


- iris 데이터의 5개 범주별 통계량
```{r}
summary(iris)
```
- iris 데이터의 Sepal.Length 항목의 통계량
```{r}
summary(iris$Sepal.Length)
```


### 범주별 빈도 분석

- trans 항목의 범주별 '빈도' 분석
```{r}
table(mpg1$trans)
```
- manufacturer 항목의 범주별 '빈도' 분석
```{r}
table(mpg1$manufacturer)
```

- trans와 manufacturer 항목을 합쳐 '빈도' 만들기
```{r}
table(mpg1$trans, mpg1$manufacturer)
```

### 빈도의 비율 구하기
- trans 항목의 '비율'구하기(a라는 변수에 입력해야함)
```{r}
a <- table(mpg1$trans)
prop.table(a)
```
- 백분율로 나타내고 싶다면 100을 곱해준다
```{r}
prop.table(a)*100
```
- trans와 drv 항목을 합쳐 '비율' 구하기
```{r}
b <- table(mpg1$trans, mpg1$drv)   
prop.table(b)
```
 
```{r}
prop.table(table(mpg1$manufacturer))   #함수 지정이 귀찮다면 이렇게 바로 써도 된다.
# prop.table(mpg1$manufacturer) <-- 에러
# table안에table 안 넣으면 에러
```

### 행과 열의 비율 형식 맞춘다
- 가로 합을 1로 두고 계산한 비율
```{r}
prop.table(b, margin = 1)
```
- 세로 합을 1로 두고 계산한 비율
```{r}
prop.table(b, margin = 2)
```

#### 소수점 아래 자리 지정
- round는 반올림
```{r}
round(0.32123141,2)  #(,뒤는 자릿수)
```
```{r}
round(prop.table(table(mpg1$trans)),3) #이렇게 써도 가능
```
