---
title: "day0620"
output: html_document
date: '2022-06-20'
---

```{r setup, include=FALSE}
knitr::opts_chunk$set(echo = TRUE)
```

## 3장
- 벡터의 종류
(숫자형, 정수형, 문자형, 범주형, 논리형) 벡터가 존재한다.
# 범주형 벡터 : 행렬과 비슷한 형태, 연산은 안된다.
ex) 성별:남자, 여자 / 연령대:청년, 중년, 고령 의 범주를 만들어서 남자청년, 여자중년 등의 값을 만들어내는 벡터
#논리형 벡터 : 참(TRUE), 거짓(FALSE)이라는 논리값으로 구성된 데이터. 논리값은 '," 없이 대문자로 쓴다.

-벡터 종류 확인
```{r}
a<-c(1,2,"유형","확인")
a
class(a)
```

-숫자형 벡터
```{r}
a<-1
a
```
[1]은 데이터의 위치가 벡터 중 첫 번째 라는 것을 의미

-복수의 숫자 벡터
```{r}
a<-c(1,2,3)
a
```

-문자형 벡터
```{r}
a<-"Hello"
a
```
```{r}
a<-"1"
a
```
여기서 1은 '숫자형'이 아닌 '문자형'이다

-복수의 문자형 벡터
```{r}
a<-c("Hi","Hello")
a
```

-숫자 + 문자 벡터(문자형 벡터로 출력)
```{r}
a<-c(1,2,"Hello")
a
```
```{r}
a<-c(1,"1")
a
```
마찬가지로 1, "1" 둘다 문자형으로 출력

```{r}
a <- c(1,2,TRUE,FALSE)
a
```
숫자형 + 논리형 벡터라면 숫자형 으로 출력된다.

-범주형 벡터
```{r}
a<-factor(c(1,2,1,2,3))
a
```
1,2,3의 Level이 들어간 범주형 벡터 이다.

-벡터 만들기
```{r}
no <- c(1,2,3,4,5)
sex <- c("male","female","male","male","female")
korean <- c(87,92,95,81,87)

exam_a <- data.frame(no,sex,korean)
exam_a
```

-data.frame() 에서 한번에 만들기
```{r}
exam_b <- data.frame(no=c(1,2,3,4,5),
                    sex=c("male","female","male","male","female"),
                    korean=c(87,92,95,81,87))
exam_b
```

-열 추가하기
```{r}
science <- c(82,93,90,80,88) #science벡터 만들기
exam_c <- data.frame(no, sex, korean, science) #science 변수 추가
exam_c
```

-데이터의 위치 : 객체 이름[행,열]
```{r}
exam_c[2,3] #exam_c 데이터에서 2행(2),3열(korean)의 값을 출력
```
```{r}
exam_c[2,"science"] #열의 색인번호 대신 이름을 쓴 경우
```

-복수 데이터 출력
```{r}
exam_c[c(4,5),c(2,3)] #(4,5번 학생)의 (성별,국어성적)을 출력
```

-전체 행, 열의 데이터 출력
```{r}
exam_c[3,] #[3번 학생]의 모든 정보 출력
```
```{r}
exam_c[,4] #모든 [science] 성적 출력
```

-연속 데이터 출력
```{r}
exam_c[c(1:3,5),c(2,3)] #(1,2,3,5번 학생)의 (성별,국어성적)을 출력

```

-필요없는 데이터 제거
```{r}
exam_c[c(-4,-5),-2] #(4,5번 학생을 제외한) 학생들의 (성별을 제외한) 벡터 값 출력
```
```{r}
exam_c[-c(4,5),-2] #c 앞에 -를 붙여도 된다.
```

-특정 변수 출력
```{r}
exam_c$science #science 값 출력
```
```{r}
str(exam_c) #데이터의 모든 유형 확인가능
```

